---
title: "atividade ponderada"
output: html_document
date: "2024-08-12"
---

1.  Carregamento e Preparação dos Dados (20%)

```{r}
# Instalar pacotes necessários
install.packages(c("tidyverse", "GGally", "corrplot", "gridExtra"))

# Carregar pacotes
library(tidyverse)
library(GGally)
library(corrplot)
library(gridExtra)
library(ggplot2)
```

Carregamento dos dados (7%): O aluno deve carregar corretamente o conjunto de dados fornecido.

```{r include = FALSE}
# Importar dados de um arquivo CSV
dados <- read.csv("sku_dataset.csv", sep = ";")

```

Visualização das primeiras linhas (7%): Utilização da função head() ou equivalente para mostrar as primeiras linhas do conjunto de dados.

```{r }
head(dados)

```

Verificação da estrutura dos dados (6%): Uso da função str() ou equivalente para verificar a estrutura dos dados.

```{r }
# Estrutura dos dados
str(dados)

```

2.  Resumo Estatístico e Descrição dos Dados (20%)

Resumo estatístico (10%): Utilização da função summary() ou equivalente para obter um resumo estatístico das variáveis.

```{r }
# Resumo estatístico das variáveis
summary(dados)

```

Descrição das variáveis (10%): Descrição clara e concisa das variáveis presentes no conjunto de dados.

```{r }
cod_prod:

Descrição: Código identificador único de cada produto.
Tipo: Numérico (inteiro)
Função: Serve para distinguir um produto do outro e pode ser utilizado como chave primária em um banco de dados.
nome_abrev:

Descrição: Nome abreviado do produto.
Tipo: Caractere
Função: Nome curto e fácil de lembrar do produto, utilizado para referenciar o produto de forma concisa.
nome_completo:

Descrição: Nome completo do produto.
Tipo: Caractere
Função: Descrição detalhada do produto, contendo informações sobre sua função e características.
descricao:

Descrição: Descrição adicional do produto.
Tipo: Caractere
Função: Fornece informações complementares sobre o produto, como textura, fragrância, etc.
categoria:

Descrição: Categoria a qual o produto pertence.
Tipo: Caractere
Função: Agrupa produtos com características semelhantes (ex: produtos para pele, para cabelo, etc.).
sub_categoria:

Descrição: Subcategoria do produto.
Tipo: Caractere
Função: Divide a categoria em grupos mais específicos (ex: sabonete líquido, protetor solar, etc.).
marca:

Descrição: Marca do produto.
Tipo: Caractere
Função: Indica o fabricante do produto.
conteudo_valor:

Descrição: Quantidade do produto.
Tipo: Numérico
Função: Indica a quantidade do produto em uma unidade específica (ex: mililitros).
conteudo_medida:

Descrição: Unidade de medida da quantidade do produto.
Tipo: Caractere
Função: Especifica a unidade utilizada para medir a quantidade do produto (ex: ml, g, etc.).

```

3.  Análise Univariada (25%)

Visualização das distribuições (13%): Criação de histogramas, gráficos de densidade ou boxplots para as variáveis principais.

```{r }
# Histograma da variável 'quality'
ggplot(dados, aes(x = conteudo_valor)) +
  geom_histogram(binwidth = 1, fill = "blue", color = "black") +
  theme_minimal() +
  labs(title = "Distribuição de produto", x = "quantidade")


```

Identificação de outliers (12%): Identificação e discussão sobre outliers presentes nas variáveis.

```{r }
# Histograma para cada variável numérica
numeric_vars <- wine_data %>% select(-)
p <- lapply(names(numeric_vars), function(var) {
  ggplot(wine_data, aes_string(x = var)) +
    geom_histogram(fill = "blue", color = "black", bins = 30) +
    theme_minimal() +
    labs(title = paste("Distribuição de", var), x = var, y = "Frequência")
})
grid.arrange(grobs = p, ncol = 3)

```

4.  Análise Bivariada (25%)

Visualização de relações entre variáveis (13%): Criação de gráficos de dispersão (scatter plots) ou gráficos de barras para explorar relações entre variáveis.

```{r }
# Scatter plot para duas variáveis numéricas
ggplot(dados, aes(x = conteudo_valor, y = cod_prod)) +
  geom_point() +
  theme_minimal() +
  labs(title = "Relação entre conteudo_valor e cod_prod", x = "conteudo_valor", y = "cod_prod")


```

```{r}
# Boxplot para uma variável categórica e uma numérica
ggplot(dados, aes(x = categoria, y = conteudo_valor)) +
  geom_boxplot() +
  theme_minimal() +
  labs(title = "Boxplot de categoria e conteudo_valor", x = "categoria", y = "conteudo_valor")
```

Análise de correlação (12%): Cálculo e visualização da matriz de correlação entre as variáveis, usando cor() e corrplot().

```{r }
# Matriz de correlação
cor_matrix <- cor(dados %>% select_if(is.numeric))
corrplot(cor_matrix, method = "circle")



```

```{r}
# Scatterplot matrix
ggpairs(dados %>% select_if(is.numeric))
```

5.  Análise Multivariada (15%)

Análise de Componentes Principais (PCA) (10%): Implementação de PCA utilizando FactoMineR ou prcomp(), e visualização dos resultados.

```{r }
# Regressão linear simples
model <- lm(cod_prod ~ conteudo_valor, data = dados)
summary(model)

# Análise de componentes principais (PCA)
pca <- prcomp(dados %>% select_if(is.numeric), scale = TRUE)
summary(pca)

# Visualização dos componentes principais
autoplot(pca, data = dados, colour = 'categorical_variable')

```

Interpretação dos componentes (5%): Interpretação e discussão dos componentes principais e sua variância explicada.

6.  Conclusão e Discussão (15%)

Sumário das descobertas (8%): Resumo das principais descobertas da análise.

Discussão sobre limitações e possíveis melhorias (7%): Discussão sobre as limitações do estudo e sugestões para análises futuras.
